【裁判字號】    97,易,383
【裁判日期】    970715
【裁判案由】    竊盜
【裁判全文】
臺灣高雄地方法院刑事判決               97年度易字第383號
公  訴  人  臺灣高雄地方法院檢察署檢察官
被      告  乙○○
                    （現另案於臺灣高雄監獄執行中）
上列被告因竊盜案件，經檢察官提起公訴（96年度偵字第17043
號），本院判決如下：
 主  文
乙○○竊盜，累犯，處有期徒刑肆月；又攜帶兇器竊盜，累犯，
處有期徒刑柒月，扣案之油壓剪壹支沒收。應執行有期徒刑拾月
，扣案之油壓剪壹支沒收。
    事  實
一、乙○○前因施用毒品案件，經本院以民國92年度訴字第2661
    號判決處以有期徒刑10月確定；再因施用毒品案件，經本院
    以93年度訴字第1242號判決處以有期徒刑10月確定，上開2
    案接續執行，於95年2 月23日縮刑期滿徒刑執行完畢。詎其
    仍不知悔改，於96年6 月1 日9 時46分許，在高雄市鼓山區
    ○○○路700 巷12號前，見甲○○所有車牌號碼YUE-112 號
    之重型機車（價值約新臺幣〈下同〉2 萬元）之鑰匙猶掛在
    該機車上，竟意圖為自己不法之所有，徒手啟動該機車而竊
    取之，得手後，供已代步之用；復於96年6 月9 日11時30分
    許，另基於為自己不法所有之意圖，攜帶其所有足以對人之
    生命、身體產生危害，客觀上足供凶器使用之油壓剪1 支，
    騎乘上開竊得之機車至高雄市○○區○○街316 巷8 號，伺
    機侵入上址之地下室內（侵入住宅部分，未據告訴），徒手
    竊取丙○○所有之白鐵桶1 具、白鐵盤3 個等炊具（共值約
    8000元），得手後，欲將竊得之上開炊具搬離現場時，適為
    丙○○察覺報警處理，乙○○見狀隨即逃逸，嗣於同日11時
    50分許，在高雄市鼓山區○○○路50巷口，為警逮捕，並扣
    得乙○○所有供竊取上揭白鐵桶、白鐵盤所用之油壓剪1 支
    。
二、案經高雄市政府警察局鼓山分局移請臺灣高雄地方法院檢察
    署檢察官偵查起訴。
    理  由
壹、程序部分：
    按被告以外之人於審判外之言詞或書面陳述，除法律有規定
    者外，不得作為證據，刑事訴訟法第159 條第1 項固定有明
    文；惟被告以外之人於審判外之陳述，雖不符刑事訴訟法第
    159 條之1 至第159 條之4 之規定，而經當事人於審判程序
    同意作為證據，法院審酌該言詞陳述作成時之情況，認為適
    當，亦得為證據；或當事人、代理人或辯護人於法院調查證
    據時，知有刑事訴訟法第159 條第1 項不得為證據之情形，
    而未於言詞辯論終結前聲明異議者，視為有前項之同意，同
    法第159 條之5 第1 項、第2 項亦有明文。查證人即被害人
    甲○○於警詢時之證言、高雄市政府警察局鼓山分局扣押筆
    錄及目錄表各1 份、贓物認領保管單2 紙、高雄市政府警察
    局車輛協尋電腦輸入單2 紙，雖均係被告以外之人於審判外
    之陳述，且無刑事訴訟法第159 條之1 至第159 條之4 之傳
    聞證據例外情形，惟檢察官及被告於言詞辯論終結前均未聲
    明異議，依刑事訴訟法第159 條之5 第2 項之規定，本院審
    酌該證據作成之情況，認為適當，均得為證據。
貳、實體部分：
一、上揭事實，業據被告於本院審理時坦承不諱，核與證人即被
    害人李玉美於警詢時、丙○○於本院審理時之證述相符，並
    有高雄市政府警察局鼓山分局扣押筆錄及目錄表各1 份、贓
    物認領保管單2 紙、高雄市政府警察局車輛協尋電腦輸入單
    2 紙、蒐證照片5 張在卷可稽，復有油壓剪1 支扣案可佐，
    足認被告上開自白與事實相符，本件事證明確，其竊盜犯行
    均堪認定。
二、按刑法第321 條第1 項第3 款之攜帶兇器竊盜罪，係以行為
    人攜帶兇器竊盜為其加重條件，此所謂兇器，其種類並無限
    制，凡客觀上足對人之生命、身體、安全構成威脅，具有危
    險性之兇器均屬之，且祇須行竊時攜帶此種具有危險性之兇
    器為已足，並不以攜帶之初有行兇之意圖為必要，最高法院
    79年台上字第5253號判例意旨可資參照。查被告於行竊時所
    攜帶之油壓剪1 支，係為金屬製品，質地堅硬，有扣案物照
    片1 張在卷可憑（見警卷第32頁），該物品客觀上均足以殺
    傷人生命、身體，顯係刑法第321 條第1 項第3 款所規定之
    兇器無訛。
三、核被告上揭2 次犯行所為，分係犯刑法第320 條第1 項之竊
    盜罪、刑法第321 條第1 項第3 款之攜帶兇器竊盜罪。又被
    告有事實欄所示之前科，而於95年2 月23日執行完畢乙節，
    有臺灣高等法院被告前案紀錄表可參，其受有期徒刑執行完
    畢5 年內故意再犯本件有期徒刑以上之2 罪，均為累犯，依
    刑法第47條第1 項規定加重其刑。被告所為上開2 次竊盜犯
    行，犯意各別，時間不同，應分論併罰。爰審酌被告正值青
    壯，不思以正當之方式獲取財物，竟貪圖私欲，竊取他人之
    財物，侵害他人財產安全，行為實有不當，惟念被告犯後坦
    承犯行，態度尚可，及被告之犯罪動機、目的、手段、所生
    危害等一切情狀，分別量處如主文所示之刑，並定其應執行
    之刑。又扣案之油壓剪1 支，為被告所有且供犯攜帶凶器竊
    盜所用之物，業據被告於本院審理時供陳在卷（見本院卷第
    82 頁） ，應依刑法第38條第1 項第2 款規定宣告沒收。
據上論斷，應依刑事訴訟法第299 條第1 項前段，刑法第320 條
第1 項、第321 條第1 項第3 款、第47條第1 項、第51條第5 款
、第38條第1 項第2 款，刑法施行法第1 之1 條，判決如主文。
本案經檢察官陳建州到庭執行職務。
中    華    民    國    97    年    7     月    15    日
                    刑事第四庭  審判長法  官  陳  箐
                                      法  官  林俊寬
                                      法  官  王參和
以上正本證明與原本無異。
如不服本判決應於收受本判決後10日內向本院提出上訴書狀，並
應敘述具體理由，如未敘述上訴理由者，應於上訴期間屆滿後20
日內補提理由書狀於本院（均須按他造當事人之人數附繕本）「
切勿逕送上級法院」。
中    華    民    國    97    年    7     月    15    日
                                      書記官  陳惠玲
附錄本判決論罪科刑法條：
中華民國刑法第320條
意圖為自己或第三人不法之所有，而竊取他人之動產者，為竊盜
罪，處 5 年以下有期徒刑、拘役或 5 百元以下罰金。
意圖為自己或第三人不法之利益，而竊佔他人之不動產者，依前
項之規定處斷。
前二項之未遂犯罰之。
中華民國刑法第321條
犯竊盜罪而有左列情形之一者，處六月以上、五年以下有期徒刑
：
一、於夜間侵入住宅或有人居住之建築物、船艦或隱匿其內而犯
    之者。
二、毀越門扇、牆垣或其他安全設備而犯之者。
三、攜帶兇器而犯之者。
四、結夥三人以上而犯之者。
五、乘火災、水災或其他災害之際而犯之者。
六、在車站或埠頭而犯之者。
前項之未遂犯罰之。


司法院資訊處製作；財團法人民間司法改革基金會備份。
